【裁判字號】    90,上易,758
【裁判日期】    900605
【裁判案由】    傷害
【裁判全文】
臺灣高等法院臺南分院刑事判決          九十年度上易字第七五八號         Ｃ
      上  訴  人
      即  被  告  甲  ○  ○
右上訴人因傷害案件，不服臺灣嘉義地方法院九十年度易字第二三號中華民國九十
年三月二十六日第一審判決（起訴案號：臺灣嘉義地方法院檢察署九十年度偵字第九
七六號），提起上訴，本院判決如左：
      主      文
原判決撤銷。
甲○○連續傷害人之身體，處有期徒刑月，如易科罰金，以佰元折算壹日。
      事      實
一、甲○○於民國九十年一月十四日二十一時許，在嘉義縣中埔鄉○○村○○路○段
    七三二巷四十一號乙○○住宅前，欲向其已離婚之前妻黃曉娟攜回二人所生之子
    女，因而與黃曉娟之父乙○○及母丙○○○發生口角，甲○○乃向前開住宅丟擲
    雞蛋，丙○○○見狀後上前制止，甲○○竟基於傷害之犯意，拾起附近之水管毆
    打丙○○○，並與丙○○○發生拉扯，於拉扯間甲○○復拾起地上之石頭，欲丟
    擲丙○○○，乙○○見狀亦趨前勸阻，甲○○仍承上開傷害之概括犯意，持以該
    石頭毆打乙○○胸部，繼與乙○○發生拉扯，致丙○○○受有左側第五指淺部傷
    口三公分×三公分×０．一公分、左側前臂挫傷瘀血五公分×五公分、右側前臂
    挫傷瘀血八公分×八公分、左側肩部挫傷瘀血六公分×六公分傷害；乙○○受有
    右側胸壁挫傷瘀血十二公分×九公分及右側胸部扭傷及拉傷等傷害。
二、案經乙○○、丙○○○訴由嘉義縣警察局中埔分局報請臺灣嘉義地方法院檢察署
    檢察官偵查起訴。
      理      由
一、訊據上訴人即被告甲○○固坦承於前揭時、地，前往告訴人上址住宅之事實，惟
    矢口否認有任何傷害之犯行，辯稱：伊並沒有拿水管打告訴人，伊係拿水管來洗
    手，告訴人指訴並不實在云云。
二、惟查：被告之傷害犯行，除據告訴人於警訊、偵查中指訴甚詳外，告訴人丙○○○並於原審審理時指述：「被告丟雞蛋打我家，也有丟到我，我出去制止，他就
    拿附近的水管打我，有打到我一下，後來我要去搶下水管，我與被告發生拉扯，
    拉扯間被告有拿石頭要丟我，但沒有丟，我先生看到過來制止，他就拿石頭打我
    先生一下」等語，而於前開時日，丙○○○確受有左側第五指淺部傷口三公分×
    三公分×０．一公分、左側前臂挫傷瘀血五公分×五公分、右側前臂挫傷瘀血八
    公分×八公分、左側肩部挫傷瘀血六公分×六公分傷害；乙○○則受有右側胸壁
    挫傷瘀血十二公分×九公分及右側胸部扭傷及拉傷等傷害，此有仁友醫院和睦分
    院之診斷證明書二紙在卷可稽，則就告訴人受傷多處之情形觀之，並徵之被告於
    偵查中亦曾自承，「：：結果他們不讓我洗在拉扯而已」（偵查卷第六頁背面第
    十行）等語，顯見告訴人該等傷害，應係被告所為，而非故為自殘，以資誣陷被
    告甚明，此外復有現場照片四幀附卷可資佐，事證已臻明確，被告前揭所辯，應
    屬卸責之詞，不足採信，其上開犯行，洵堪認定。
三、核被告甲○○前揭所為，係犯刑法第二百七十七條第一項罪名。又被告所犯上開
    傷害罪，其先後二次犯行、犯意概括、時間緊接、犯罪構成要件相同，為連續犯
    ，應依連續犯之例，以一罪論，並依法加重其刑。
四、原審以被告罪證明確，予以論罪科刑，固非無見，惟原審變更公訴人為連續犯之
    認定，以被告係以一個客觀上之傷害行為，同時傷害告訴人乙○○、丙○○○二
    人，為一行為觸犯數罪名，屬同種類之想像競合犯，應從一重處斷云云。然查被
    告對被害人之傷害行為，顯有先後之行為，顯非一傷害之行為，其認定容有未洽
    ，被告上訴意旨，仍執陳詞，否認犯罪，固無可取，惟原判決既有可議，仍應由
    本院予以撤銷改判。爰審酌被告之品行、被害人曾為被告直系姻親尊親屬之關係
    ，犯罪之動機、被害人所受傷害程度，及被告犯罪後，一再飾詞狡賴之態度等一
    切情狀，量處如主文第二項所示之刑，並諭知易科罰金之折算標準。又本件係原
    審判決適用不當而撤銷，自得諭知較重於原審判決之刑，併此明。
據上論斷，應依刑事訴訟法第三百六十九條第一項前段、第三百六十四條、第二百九
十九條第一項前段、第三百七十條但書，刑法第五十六條、第二百七十七條第一項、
第四十一條第一項前段，罰金罰鍰提高標準條例第一條前段、第二條判決如主文。
本案經檢察官許仲瑩到庭執行職務。
中    華    民    國      九十      年      六      月      五          日
                                  臺灣高等法院臺南分院刑事第六庭
                                      審判長法官  楊    明    章
                                            法官  顏    基    典
                                            法官  徐    宏    志
右正本證明與原本無異。
不得上訴。
                                      法院書記官  李    梅    菊
中    華    民    國      九十      年      六      月     七           日
附錄法條：
刑法第二百七十七條第二項：傷害人之身體或健康者，處三年以下有期徒刑、拘役或
                          一千元以下罰金。


司法院資訊處製作；財團法人民間司法改革基金會備份。
